臺灣桃園地方法院刑事判決　　　　　　 100年度易字第1095號
公　訴　人　臺灣桃園地方法院檢察署檢察官
被　　　告　曾文宏
上列被告因竊盜案件，經檢察官聲請以簡易判決處刑（100 年度
偵字第5192號），本院認不宜以簡易判決處刑（100 年度壢簡字
第1449號），改依通常程序審理，判決如下：
    主  文
曾文宏攜帶凶器竊盜，累犯，處有期徒刑柒月。
    事  實
一、曾文宏前於民國89年間，因業務過失致死案件，經臺灣桃園
    地方法院以90年度訴字第598 號判決判處有期徒刑七月，緩
    刑三年確定，嗣經撤銷緩刑確定，應執行有期徒刑七月。另
    於90年間，因竊盜案件，經臺灣高等法院臺中分院以91年度
    上易字第282 號判決判處有期徒刑八月確定。另於91年間，
    因竊盜案件，經臺灣桃園地方法院以91年度訴字第1080號判
    決判處有期徒刑一年四月確定。又於92年間，因連續施用第
    一級毒品案件，經臺灣臺中地方法院以92年度訴字第769 號
    判決判處有期徒刑八月確定，上開二罪嗣經臺灣桃園地方法
    院以93年度聲字第1814號裁定合併定應執行刑為有期徒刑一
    年十月確定，並與上開所判處之有期徒刑七月、八月接續執
    行，於95年7 月14日縮刑假釋併付保護管束出監，迄95年11
    月22日保護管束期滿未經撤銷假釋，其未執行之刑，以已執
    行論。詎其猶不知悔改，竟意圖為自己不法之所有，基於竊
    盜之犯意，於99年7 月18日18時至翌（19）日14時15分間某
    時，持客觀上對於人生命、身體之安全構成威脅而具有危險
    性並堪為凶器之開口扳手1 支，前往桃園縣平鎮市○○路5
    巷23之2 號旁空地，以上開扳手竊取周碩鄰所有停放於前開
    處所之車牌號碼7G-8461 號自小客車之車牌2 面，並於得手
    後，懸掛在其於同年月1 日，另行竊取而得之車牌號碼8800
    -KV 號自小客車上（竊取車牌號碼8800-KV 號自小客車部分
    ，業據臺灣高等法院以100 年度上易字第1384號判決判處有
    期徒刑11月確定），嗣曾文宏於99年7 月20日上午5 時許，
    駕駛上開自小客車前往平鎮市○○路○ 段650 號「廣興加油
    站」加油，因身上未帶現金，乃質押駕駛執照後離去，經上
    開加油站人員報警處理，經警調閱監視錄影畫面而循線查獲
    上情。
二、案經桃園縣政府警察局平鎮分局移請臺灣桃園地方法院檢察
    署檢檢察官偵查後提起公訴。
      理  由
壹、程序部分：
一、按檢察官聲請以簡易判決處刑之案件，經法院認為有刑事訴
    訟法第451 條之1 第4 項但書之情形者，應適用通常程序審
    判之，刑事訴訟法第452 條定有明文。查本案檢察官原認被
    告涉有刑法第321 條第1 項第3 款之攜帶凶器竊盜罪嫌，聲
    請簡易判決處刑，惟本院認本件不適宜以簡易判決處刑，爰
    適用通常程序審理；又本件被告所犯之罪係屬刑事訴訟法第
    376 條第2 款之刑法第321 條之竊盜罪，爰依刑事訴訟法第
    284 條之1 規定獨任進行審判程序，合先敘明。
二、按被告以外之人於審判外之言詞或書面陳述，除法律有規定
    者外，不得作為證據，刑事訴訟法第159 條第1 項定有明文
    ；復按被告以外之人於偵查中向檢察官所為之陳述，除顯有
    不可信之情況者外，得為證據，同法第159 條之1 第2 項亦
    有規定；另按被告以外之人於審判外之陳述，雖不符前4 條
    之規定，而經當事人於審判程序同意作為證據，法院審酌該
    言詞陳述或書面陳述作成時之情況，認為適當者，亦得為證
    據；當事人、代理人或辯護人於法院調查證據時，知有第15
    9 條第1 項不得為證據之情形，而未於言詞辯論終結前聲明
    異議者，視為有前項之同意；同法第159 條之5 規定甚明。
    本件檢察官、被告對於本判決所引用證人即被害人周碩鄰於
    警詢時之證述，及其他本案所據以認定被告犯罪事實之供述
    證據及非供述證據，被告及檢察官於言詞辯論終結前，均未
    就上開證據主張有刑事訴訟法第159 條第1 項不得為證據之
    情形，本院復審酌各該證據作成時並無違法及證明力明顯過
    低之瑕疵等情況，認為適當，是本案之供述證據及非供述證
    據，均有證據能力。
貳、實體部分
一、訊據被告曾文宏固不否認上開車牌號碼7G-8461 號車牌懸掛
    在其所竊取之車牌號碼8800-KV 號自小客車上，惟矢口否認
    有上開犯行，辯稱係綽號「小羅」之羅世源所竊取云云。然
    查：上開犯罪事實，業據被告曾文宏迭於警詢、檢察事務官
    調查時坦承不諱，其於警詢中供稱：「車牌我是在加油前2
    天在平鎮市○○路公寓巷內偷的，我是以開口扳手拆鬆螺絲
    後竊取該車牌」，於檢察事務官調查時供稱：「因為我有偷
    過太多面車牌，有的是羅世源偷的，經剛剛提醒後，就想起
    來確實是我在該時地偷的沒錯」等語（見100 年度偵字第51
    92號偵查卷第5 頁、第62頁），核與證人即被害人周碩鄰、
    證人即廣興加油站員工賴廣勛於警詢時證述之情節相符，並
    有車輛詳細資料報表、曾文宏質押之駕駛執照影本、統一發
    票影本各1 份在卷可稽，足認被告前開自白與事實相符，堪
    值採信。至被告於偵審中雖翻供辯稱係車牌羅世源所竊取云
    云，惟被告於臺灣桃園地方法院檢察署99年度偵字第23975
    、30423 號、本院100 年度審易字第307 號及臺灣高等法院
    100 年度上易字第1384號竊盜等案件偵審中，均一致坦承竊
    取上開車牌號碼8800-KV 號自小客車，有上開案件判決書、
    起訴書等在卷可稽，則被告於警詢及檢察事務官調查時自白
    另行竊取本案車牌懸掛上開車輛上以避警追查，應與常情無
    違，其於檢察事務官調查時，改稱：羅世源將鎖好車牌之車
    輛（指8800-KV 號車）一起借伊云云，顯不足採信。又一般
    車主均將車牌鎖緊以避免行車中途車牌掉落，故被告於警詢
    中自白係以開口扳手拆鬆螺絲後竊取該車牌等情，亦不違常
    情，足見本件被告係以開口扳手竊取車牌。綜上所述，本件
    事證明確，被告犯行堪以認定，應依法論科。
二、按被告曾文宏行為後，刑法第321 條第1 項於100 年1 月26
    日修正公布，並於100 年1 月28日施行。按行為後法律有變
    更者，適用行為時之法律，但行為後之法律有利於行為人者
    ，適用最有利於行為人之法律，現行刑法第2 條第1 項定有
    明文。此條係規範行為後法律變更所生新舊法律比較適用之
    準據法，是刑法第2 條第1 項本身雖經修正，但無比較新舊
    法適用之問題，應一律適用裁判時之現行刑法第2 條第1 項
    之規定，為「從舊從輕」之比較，最高法院95年第8 次刑事
    庭會議決議意旨可資參照。查修正前刑法第321 條第1 項規
    定：「犯竊盜罪而有左列情形之一者，處6 月以上、5 年以
    下有期徒刑：一於夜間侵入住宅或有人居住之建築物、船艦
    或隱匿其內而犯之者。二毀越門扇、牆垣或其他安全設備而
    犯之者。三攜帶兇器而犯之者。四結夥三人以上而犯之者。
    五乘火災、水災或其他災害之際而犯之者。六在車站或埠頭
    而犯之者。」修正後刑法第321 條第1 項規定：「犯竊盜罪
    而有下列情形之一者，處6 月以上、5 年以下有期徒刑，得
    併科新臺幣100,000 元以下罰金：一侵入住宅或有人居住之
    建築物、船艦或隱匿其內而犯之者。二毀越門扇、牆垣或其
    他安全設備而犯之者。三攜帶兇器而犯之者。四結夥三人以
    上而犯之者。五乘火災、水災或其他災害之際而犯之者。六
    在車站、埠頭、航空站或其他供水、陸、空公眾運輸之舟、
    車、航空機內而犯之者。」經比較新舊法之規定，新法增加
    得併科罰金之規定外，並刪除原第1 款「於夜間」之要件，
    且就第6 款增加「航空站、其他供水、陸、空公眾運輸之舟
    、車、航空機內」之要件，同條第3 款之規定則未修正，是
    修正後刑法第321 條第1 項之規定並未有利於行為人，而應
    適用修正前刑法第321 條第1 項之規定。
三、查市售開口扳手均為金屬製品，被告行竊時所攜帶之開口扳
    手1 支，客觀上足以對人之生命、身體、安全構成威脅而具
    有危險性，自屬凶器無訛。核被告所為，係犯修正前刑法第
    321 條第1 項第3 款之攜帶兇器竊盜罪。被告有事實欄所述
    犯罪科刑及執行完畢紀錄，有臺灣高等法院被告前案紀錄表
    在卷可參，其於有期徒刑執行完畢後，五年以內故意再犯有
    期徒刑以上之本案，為累犯，應依刑法第47條第1 項之規定
    加重其刑。爰審酌被告之素行、犯罪動機、目的、手段，不
    思以正當手段或取財物，竟圖不勞而獲為竊盜行為，對被害
    人所生之危害程度，其於99年7 月1 日攜帶凶器竊取車牌號
    碼8800-K V號自小客車部分，固據臺灣高等法院以100 年度
    上易字第1384號判決判處有期徒刑11月確定，有臺灣高等法
    院被告前案紀錄表1 份在卷可憑，然其於99年6 月至8 月間
    多次持破壞剪、榔頭等凶器竊取電纜線部分則分別經本院以
    100 年度審易字第31號判決各判處有期徒刑7 月，有被告前
    開前案紀錄表可憑，其於本案竊取車牌之危險性及對被害人
    之危害應與竊取電纜線較相當，以及審酌被告之犯後態度等
    一切情狀，量處如主文所示之刑，以示懲儆。至被告行竊時
    所使用開口扳手，因未扣案，且無證據證明尚屬存在，為免
    將來執行困難，則不予宣告沒收。
四、據上論斷，應依刑事訴訟法第452 條、第284 條之1 、第29
    9 條第1 項前段，刑法第2 條第1 項前段、第47條第1 項，
    修正前第321 條第1 項第3 款，判決如主文。
本案經檢察官何嘉仁到庭執行職務。
中    華    民    國   100    年    10    月    11    日
                  刑事第二庭  法  官  徐  培  元
以上正本證明與原本無異。
如不服本判決應於收受判決後10日內向本院提出上訴書狀，並應
敘述具體理由。其未敘述上訴理由者，應於上訴期間屆滿後20日
內向本院補提理由書(均須按他造當事人之人數附繕本)「切勿逕
送上級法院」。
                              書記官  魏  里  安
中    華    民    國   100    年    10    月    11    日
附錄本案論罪科刑法條全文：
中華民國修正前刑法第321 條規定：
（加重竊盜罪）
犯竊盜罪而有左列情形之一者，處6 月以上、5 年以下有期徒刑
：
一、於夜間侵入住宅或有人居住之建築物、船艦或隱匿其內而犯
    之者。
二、毀越門扇、牆垣或其他安全設備而犯之者。
三、攜帶兇器而犯之者。
四、結夥三人以上而犯之者。
五、乘火災、水災或其他災害之際而犯之者。
六、在車站或埠頭而犯之者。
前項之未遂犯罰之。